臺灣彰化地方法院刑事判決
110年度訴字第1087號
公  訴  人  臺灣彰化地方檢察署檢察官
被      告  吳展丞



上列被告因加重詐欺等案件，經檢察官提起公訴（110年度偵字
第14185號），本院改依簡式審判程序審理，判決如下：
    主    文
乙○○犯如附表二所示之罪，各處如附表二主文欄所示之刑。應執
行有期徒刑壹年拾月。
    犯罪事實及理由
一、乙○○於民國108年7月初起，加入秦定達（代號「時尚咖啡館
    」）、吳廷緯（代號「行雲流水」）、于昭賢（代號「江南
    才子」）、楊三利（代號「巨蛋」）、王崇笙（代號「拍咪
    呀」）等人所屬之具有持續性、牟利性、結構性犯罪組織電
    信詐欺集團，由乙○○負責現場監控收水及提款車手之工作，
    並約定乙○○可得每日新臺幣（下同）2000元之報酬【乙○○所
    涉參與犯罪組織部分，另經臺灣臺中地方法院以108年度訴
    字第2854號判決有罪確定】。乙○○與于昭賢、楊三利、王崇
    笙及其他詐欺集團成員，共同基於意圖為自己不法所有之加
    重詐欺取財及洗錢之個別犯意聯絡，先由詐欺集團成員對如
    表一所示之各被害人，實施如表一所示之詐術，致各該被害
    人陷於錯誤而依指示於如附表一所示時間匯出各該款項至各
    該人頭帳戶。再由于昭賢依秦定達、吳廷緯之指示取得上開
    帳戶金融卡後，於108年7月24日上午某時將人頭帳戶金融卡
    交付給王崇笙，王崇笙再將人頭帳戶金融卡交付給楊三利，
    詐騙集團成員另以工作機之通訊軟體通知楊三利，由楊三利
    於如附表一所示時間、地點提領如附表一所示金額，楊三利
    提款完畢後，即將提領款項、金融卡交予王崇笙，乙○○則同
    時在現場全程監控。之後王崇笙再將提領款項、金融卡交予
    于昭賢，于昭賢再駕車搭載乙○○至苗栗縣不詳地點交予秦定
    達。當日乙○○因此獲取2,000元之報酬。
二、被告乙○○所犯之本案犯罪，均係死刑、無期徒刑、最輕本刑
    為3年以上有期徒刑以外之罪。其於準備程序就上開被訴事
    實均為有罪之陳述，經受命法官告知簡式審判程序之旨，並
    聽取其與公訴人之意見後，本院認無不得或不宜改依簡式審
    判程序進行之情事。爰俱依刑事訴訟法第273條之1第1項、
    第284條之1規定，裁定由受命法官獨任進行簡式審判程序，
    先予敘明。
三、認定上開犯罪事實之證據：
　㈠被告於警詢、偵訊及本院準備程序與審理時之自白。
　㈡證人即同案共犯于昭賢、楊三利於警詢、偵訊及另案準備程
    序中之證述；證人即同案共犯王崇笙於警詢及另案準備程序
    中之證述。
　㈢指認犯罪嫌疑人紀錄表、提領畫面照片、監視器畫面翻拍照
    片、如附表一「匯入帳戶」欄所示帳戶之交易明細、臺灣彰
    化地方檢察署檢察官108年度偵字第9028號起訴書、臺灣彰
    化地方檢察署檢察官108年度偵字第10358號起訴書、臺灣彰
    化地方檢察署檢察官109年度少連偵字第94、95號、109年度
    偵字第695、1469、6890號起訴書、本院110年度訴字第293
    號判決書、本院109年度訴字第746號判決書。
　㈣如附表二「被害人相關證據」欄所示之證據。
四、論罪科刑：
  ㈠核被告所為如附表一所示，各係同時犯刑法第339條之4第1項
    第2款之三人以上共同犯詐欺取財罪、洗錢防制法第14條第1
    項之洗錢罪。又被告本案所為，與于昭賢、楊三利、王崇笙
    、秦定達、吳廷緯等詐欺集團成員，均有犯意聯絡及行為分
    擔，皆應論以共同正犯。
  ㈡罪數關係：
  ⒈被告就本案犯行，其中就附表一編號1、2、3部分，各針對同
    一被害人各有數次提款行為，各該提款行為各係於密切時間
    、地點提領款項，而侵害同一人之財產法益，另就附表一編
    號4部分，係針對同一被害人有數次詐騙而使該被害人為數
    次匯款行為，亦係於密切時間所為，而侵害同一人之財產法
    益，顯各係基於同一個犯意下接續實施之行為，各僅論以接
    續之一行為。
  ⒉被告與詐欺集團成員本案所為，均係以一接續行為同時觸犯
    加重詐欺取財罪、洗錢罪，各為想像競合犯，均應依刑法第
    55條之規定，從一重之加重詐欺取財罪論處。
　⒊被告所犯如附表二所示4罪間，係侵害各被害人各自之財產法
    益，應以被害人人數決定被告犯罪之罪數。是被告本案所犯
    4罪間犯意各別，行為互殊，應予分論併罰。
　㈢爰以行為人之責任為基礎，審酌被告參與詐欺集團，又參與
    提領如附表一所示各被害人被騙款項再轉交之監控工作，其
    所為均使集團其他參與之犯罪者之真實身分難以查緝，助長
    犯罪，復因詐騙集團難以破獲，以致詐騙情事未能根絕。並
    考量如附表一所示被害人各受有如附表一所示之損失，金額
    不少。另審酌被告係依指示參與分工，並得報酬日薪2,000
    元之犯罪參與程度。兼衡被告因參與同一犯罪集團而另犯其
    他加重詐欺案件，分別經法院判決確定之素行。再參酌被告
    坦承全部犯行，對於洗錢犯行亦坦白承認，但迄今未賠償任
    何被害人之犯後態度。暨被告自述學歷為高中肄業之智識程
    度，之前從事餐飲業擔任餐廳服務生，未婚、沒有小孩，不
    須扶養他人之生活狀況（見本院卷第434頁）等一切情狀，
    乃分別量處如附表二主文欄所示之刑。並參酌被告本案犯罪
    參與次數、情節，所涉詐騙及提領金額，以及前科素行等情
    狀，定如主文欄所示應執行之刑。
　㈣沒收部分：被告就本案犯行，雖獲得當日報酬2,000元，但因
    被告是以每日為單位領取報酬，難以拆解為各次犯行之報酬
    數額，且被告因於同日參與詐欺集團之其他犯行，經本院以
    110年度訴字第293號判決判處罪刑並諭知沒收該日領得之犯
    罪所得2,000元確定，有該判決書及臺灣高等法院被告前案
    紀錄表在卷可憑，是被告本案犯罪所得既經前案判決宣告沒
    收，自無庸再於本案宣告沒收。至於被告提領如附表一所示
    款項，固各為其參與加重詐欺取財而得之贓款，及洗錢標的
    ，但該等款項均已經交付其他詐欺集團成員，且非屬被告已
    分配之犯罪所得，自無從宣告沒收，附此敘明。
據上論斷，依刑事訴訟法第273條之1第1項、第284條之1、第299
條第1項前段，洗錢防制法第14條第1項，刑法第11條前段、第28
條、第339條之4第1項第2款、第55條、第51條第5款，刑法施行
法第1條之1第1項，判決如主文。　　
本案經檢察官賴志盛提起公訴，檢察官陳靚蓉到庭執行職務。
中　　華　　民　　國　　111 　年　　3 　　月　　31　　日
                  刑事第六庭    法  官  吳永梁
以上正本證明與原本無異。
如不服本判決應於收受判決後20日內向本院提出上訴書狀，並應
敘述具體理由；其未敘述上訴理由者，應於上訴期間屆滿後20日
內向本院補提理由書（均須按他造當事人之人數附繕本）「切勿
逕送上級法院」。
告訴人或被害人對於判決如有不服具備理由請求檢察官上訴者，
其上訴期間之計算係以檢察官收受判決正本之日期為準。
中　　華　　民　　國　　111 　年　　3 　　月　　31　　日
                                書記官  黃碧珊
附表一：（民國／新臺幣）
編號 被害人 詐欺方式 匯款時間 匯款金額 匯入帳戶 提領時間、地點、金額 1 丙○○ 詐欺集團成員於108年7月23日16時1分許，撥打電話予丙○○，佯為其友人林素蘭，向丙○○佯稱： 亟需用錢，需要借款云云，致丙○○陷於錯誤，於右列時間，匯款右列金額至右列帳戶。 108年7月24日12時40分50秒 180,000元 中華郵政股份有限公司帳號00000000000000號帳戶 1.於108年7月24日13時15分34秒許，在彰化縣○○市○○路000號員林中正路郵局之自動櫃員機，提領現金6萬元（提款畫面照片見警卷第27頁、本院卷第175頁） 2.於108年7月24日13時16分37秒許，在彰化縣○○市○○路000號員林中正路郵局之自動櫃員機，提領現金6萬元（提款畫面照片見警卷第27頁、本院卷第175頁） 3.於108年7月24日13時17分45秒許，在彰化縣○○市○○路000號員林中正路郵局之自動櫃員機，提領現金3萬元（提款畫面照片見警卷第28頁、本院卷第176頁） 2 戊○○ 詐欺集團成員於108年7月20日18時6分許，撥打電話予戊○○，佯為其友人謝秋子，向戊○○佯稱：亟需用錢，需要借款云云，致戊○○陷於錯誤，於右列時間，匯款右列金額至右列帳戶。 108年7月24日13時7分57秒 60,000元 陽信銀行帳號000000000000號帳戶 1.於108年7月24日14時3分19秒許，在彰化縣○○市○○路0段000號合作金庫員林分行之自動櫃員機，提領現金2萬元（手續費5元，提款畫面照片見警卷第28頁、本院卷第176頁） 2.於108年7月24日14時5分56秒許，在彰化縣○○市○○街00號臺灣企銀員林分行之自動櫃員機，提領現金2萬元（手續費5元，提款畫面照片見警卷第29頁、本院卷第177頁） 3.於108年7月24日14時7分0秒許，在彰化縣○○市○○街00號臺灣企銀員林分行之自動櫃員機，提領現金2萬元（手續費5元，提款畫面照片見警卷第29頁、本院卷第177頁） 3 丁○○ 詐欺集團成員於108年7月23日10時30分許，撥打電話予丁○○，佯為其友人歐新祿，向丁○○佯稱：亟需用錢，需要借款云云，致丁○○陷於錯誤，於右列時間，匯款右列金額至右列帳戶。 108年7月24日12時11分13秒 (起訴書及補充理由書誤載為12時42分)  150,000元 臺灣中小企業銀行帳號00000000000號帳戶 1.於108年7月24日13時54分許，在彰化縣○○市○○街00號臺灣企銀員林分行之自動櫃員機，提領現金3萬元（提款畫面照片見警卷第30頁、本院卷第178頁） 2.於108年7月24日13時55分許，在彰化縣○○市○○街00號臺灣企銀員林分行之自動櫃員機，提領現金3萬元（提款畫面照片見警卷第30頁、本院卷第178頁） 3.於108年7月24日13時56分許，在彰化縣○○市○○街00號臺灣企銀員林分行之自動櫃員機，提領現金3萬元（提款畫面照片見警卷第31頁、本院卷第179頁） 4.於108年7月24日13時57分許，在彰化縣○○市○○街00號臺灣企銀員林分行之自動櫃員機，提領現金1萬元（提款畫面照片見警卷第31頁、本院卷第179頁） 4 甲○○ 詐欺集團成員於108年7月24日18時17分許，撥打電話予甲○○，佯為小三美日、郵局人員，向甲○○佯稱：因作業疏失誤設為高級會員，如要解除分期付款，需依指示操作自動櫃員機云云，致甲○○陷於錯誤，於右列時間，匯款、存款右列金額至右列帳戶。 108年7月24日19時17分42秒 29,985元 中國信託商業銀行帳號0000000000000號帳戶 1.於108年7月24日19時39分40秒許，在彰化縣○○鄉○○路0段000號統一超商路口厝門市之自動櫃員機，提領現金8萬9,000元（提款畫面照片見本院卷第180頁）    108年7月24日19時23分30秒 30,000元      108年7月24日19時29分19秒 29,989元   
附表二：
編號 犯罪事實                被害人相關證據           主   文  1  如附表一編號1所示 ①證人即告訴人丙○○於警詢之證述。 ②新北市政府警察局林口分局文林派出所受理各類案件紀錄表、刑事案件報案三聯單、詐騙帳戶通報警示簡便格式表、內政部警政署反詐騙案件紀錄表、郵政入戶匯款申請書。 乙○○三人以上共同犯詐欺取財罪，處有期徒刑壹年伍月。  2 如附表一編號2所示 ①證人即告訴人戊○○於警詢之證述。 ②臺北市政府警察局信義分局福德街派出所受理各類案件紀錄表、刑事案件報案三聯單、詐騙帳戶通報警示簡便格式表、內政部警政署反詐騙案件紀錄表、安泰銀行匯款委託書、通話及對話紀錄。 乙○○三人以上共同犯詐欺取財罪，處有期徒刑壹年肆月。  3 如附表一編號3所示 ①證人即告訴人丁○○於警詢之證述。 ②高雄市政府警察局苓雅分局成功路派出所受理各類案件紀錄表、刑事案件報案三聯單、詐騙帳戶通報警示簡便格式表、內政部警政署反詐騙案件紀錄表、金融機構聯防機制通報單、郵政跨行匯款申請書、郵政存簿儲金簿影本。 乙○○三人以上共同犯詐欺取財罪，處有期徒刑壹年伍月。  4 如附表一編號4所示 ①證人即告訴人甲○○於警詢之證述。 ②屏東縣政府警察局里港分局九如分駐所受理各類案件紀錄表、刑事案件報案三聯單、詐騙帳戶通報警示簡便格式表、內政部警政署反詐騙諮詢專線紀錄表、金融機構聯防機制通報單、中國信託銀行自動櫃員機交易明細。 乙○○三人以上共同犯詐欺取財罪，處有期徒刑壹年肆月。 
                                
附錄論罪科刑法條全文：
中華民國刑法第339條之4
犯第339條詐欺罪而有下列情形之一者，處1年以上7年以下有期
徒刑，得併科1百萬元以下罰金：
一、冒用政府機關或公務員名義犯之。
二、三人以上共同犯之。
三、以廣播電視、電子通訊、網際網路或其他媒體等傳播工具，
    對公眾散布而犯之。
前項之未遂犯罰之。

洗錢防制法第14條
有第二條各款所列洗錢行為者，處7年以下有期徒刑，併科新臺
幣5百萬元以下罰金。
前項之未遂犯罰之。
前二項情形，不得科以超過其特定犯罪所定最重本刑之刑。